臺灣高等法院臺中分院刑事裁定　
111年度聲字第627號
聲  請  人  臺灣高等檢察署臺中檢察分署檢察官     
受  刑  人  張思榆



上列聲請人因受刑人違反毒品危害防制條例案件，數罪併罰有二
裁判以上，聲請定其應執行之刑（聲請案號：111年度執聲字第2
04號），本院裁定如下：
    主  文
張思榆所犯如附表所示各罪所處之刑，應執行有期徒刑捌年。
    理  由
一、聲請意旨略以：受刑人張思榆因違反毒品危害防制條例數罪
    ，先後經判決確定如附表所示，數罪中雖有刑法第50條第1
    項但書所列情形，惟受刑人已請求檢察官聲請定應執行刑，
    有請求定應執行刑調查表足稽，應依刑法第50條第2項、第5
    3條、第51條第5款規定，定其應執行之刑，爰依刑事訴訟法
    第477條第1項聲請裁定等語。
二、按裁判確定前犯數罪者，併合處罰之。但有下列情形之一者
    ，不在此限：一、得易科罰金之罪與不得易科罰金之罪。二
    、得易科罰金之罪與不得易服社會勞動之罪。三、得易服社
    會勞動之罪與不得易科罰金之罪。四、得易服社會勞動之罪
    與不得易服社會勞動之罪。前項但書情形，受刑人請求檢察
    官聲請定應執行刑者，依第51條規定定之。刑法第50條定有
    明文。又數罪併罰有二裁判以上，宣告多數有期徒刑者，於
    各刑中之最長期以上，各刑合併之刑期以下，定其刑期，但
    不得逾30年。刑法第53條、第51條第5款亦有明定。次按數
    罪併罰之定應執行之刑，係出於刑罰經濟與責罰相當之考量
    ，並非予以犯罪行為人或受刑人不當之利益，為一種特別的
    量刑過程，相較於刑法第57條所定科刑時應審酌之事項係對
    一般犯罪行為之裁量，為定應執行刑之宣告，乃對犯罪行為
    人本身及所犯各罪之總檢視，除應考量行為人所犯數罪反應
    出之人格特性，並應權衡審酌行為人之責任與整體刑法目的
    及相關刑事政策，在量刑權之法律拘束性原則下，依刑法第
    51條第5款之規定，採限制加重原則，以宣告各刑中之最長
    期為下限，各刑合併之刑期為上限，但最長不得逾30年，資
    為量刑自由裁量權之外部性界限，並應受法秩序理念規範之
    比例原則、平等原則、責罰相當原則、重複評價禁止原則等
    自由裁量權之內部抽象價值要求界限之支配，以使輕重得宜
    ，罰當其責，俾符合法律授與裁量權之目的，以區別數罪併
    罰與單純數罪之不同，兼顧刑罰衡平原則（最高法院100年
    度台抗字第440號刑事裁定意旨參照）。又執行刑之酌定，
    審酌各罪間之關係時，宜綜合考量數罪侵害法益之異同、對
    侵害法益之加重效應及時間、空間之密接程度，各罪間之獨
    立程度較高者，法院宜酌定較高之執行刑，但仍宜注意維持
    輕重罪間刑罰體系之平衡。行為人所犯數罪係侵害不可替代
    性或不可回復性之個人法益者，宜酌定較高之執行刑。民國
    107年8月7日司法院院台廳刑一字第1070021860號函訂定並
    自即日生效之「刑事案件量刑及定執行刑參考要點」第24、
    25點規定可供參考。再刑事訴訟法第370條第2項、第3項，
    已針對第二審上訴案件之定應執行刑，明定有不利益變更禁
    止原則之適用；而分屬不同案件之數罪併罰有應更定執行刑
    之情形，倘數罪之刑，曾經定應執行刑，再與其他裁判宣告
    之刑定應執行刑時，在法理上亦同受此原則之拘束。亦即，
    另定之執行刑，其裁量所定之刑期，不得較重於前定之執行
    刑加計後裁判宣告之刑或所定執行刑之總和（最高法院110
    年度台抗字第963號刑事裁定意旨參照）。
三、經查，受刑人犯如附表所示之罪，各處如附表所示之刑，均
    經確定在案，有各該案件判決書及臺灣高等法院被告前案紀
    錄表在卷可稽。而受刑人所犯如附表編號1所示為得易科罰
    金、易服社會勞動之罪，與附表編號2至4所示為不得易科罰
    金、易服社會勞動之罪，依刑法第50條第1項但書之規定固
    不得併合處罰，惟受刑人就附表所示各罪已請求檢察官定應
    執行刑，有經受刑人簽名捺印之111年2月11日臺灣臺中地方
    檢察署刑法第50條第1項但書案件是否請求定應執行刑調查
    表附卷可按，檢察官聲請定其應執行之刑，本院審核認聲請
    為正當，應予准許。本院參酌受刑人以書面表示對於本件定
    應執行刑並無意見，有其提出之陳述意見調查表在卷可參（
    本院卷第109至110頁），及受刑人所犯如附表所示各罪，犯
    罪態樣分別為施用第二級毒品罪（附表編號1）、販賣第二
    級毒品罪（附表編號2至4），均屬與毒品相關之犯罪，其中
    附表編號2至4所示各罪之侵害法益種類、犯罪手段、情節相
    同或類似，犯罪時間間隔並非久遠（分別係於108年8月26日
    、同年12月31日所犯），責任非難重複之程度相對較高，且
    所犯數罪尚非侵害不可替代性或不可回復性之個人法益，並
    考量各罪依其犯罪情節所量定之刑，受刑人違反之嚴重程度
    ，為整體非難評價，及衡酌附表編號2至3所示2罪，前經法
    院判決定應執行有期徒刑4年確定，復參諸前揭所述之比例
    原則、責罰相當原則等自由裁量權之內部性界限等情，合併
    定其應執行之刑如主文所示。
四、末查，刑事訴訟法第477條第1項規定，依法應定應執行刑之
    案件，須由該案犯罪事實最後判決之法院所對應之檢察署檢
    察官向該法院聲請裁定。受聲請法院之審查及裁定範圍，自
    應以檢察官所聲請者為限，檢察官未聲請定應執行刑之案件
    ，基於不告不理原則，法院無從擴張檢察官聲請範圍，一併
    為裁定（最高法院110年度台抗字第1604號刑事裁定意旨參
    照）。是受刑人所提出之前揭陳述意見調查表內，雖陳稱其
    於109年間另有定應執行有期徒刑5月之案件，請求准予合併
    並定應執行刑等語（本院卷第109頁）。惟其所稱之另案，
    既未經檢察官聲請，本院自不得逕予合併定其應執行刑，附
    此說明。
五、依刑事訴訟法第477條第1項，刑法第50條第2項、第53條、
    第51條第5款，裁定如主文。
中　　華　　民　　國　　111 　年　　3 　　月　　28　　日
        　　刑事第十庭    審判長法　官  陳  宏  卿
　　　　　　　　　　　　　　    法　官  楊  文  廣
 　　　　　　　　　　　　　　　 法　官  簡  芳  潔     
　　　　　　　　　　　　　　　                      
以上正本證明與原本無異。     
如不服本裁定，得於收受送達後5日內向本院提出抗告書狀(須附
繕本)。因疫情而遲誤不變期間，得向法院聲請回復原狀。

                                書記官  廖  婉  菁
　　　　　　　　　　　　　　　　
中　　華　　民　　國　　111 　年　　3 　　月　　29　　日
附表：受刑人張思榆定應執行刑案件一覽表
編      號  1 2 3 罪      名  施用第二級毒品  販賣第二級毒品  販賣第二級毒品 宣  告  刑  有期徒刑3月 有期徒刑3年8月 有期徒刑3年7月 犯 罪    日 期  108年3月24日 108年8月26日 108年8月26日  偵查機關  年度案號  彰化地檢108年度毒偵字第1063號 彰化地檢109年度偵字第13276號等 彰化地檢109年度偵字第13276號等 最後事實審 法院 彰化地院 中高分院 中高分院  案號 109年度易緝字第31號 110年度上訴字第1343、1344號 110年度上訴字第1343、1344號  判決 日期 109年10月30日 110年10月12日 110年10月12日 確定 判決 法院 彰化地院 中高分院 中高分院  案號 109年度易緝字第31號 110年度上訴字第1343、1344號 110年度上訴字第1343、1344號  確定 日期 109年10月30日 110年11月4日 110年11月4日 是否為得易科罰金、易服社會勞動之案件  得易科罰金 得易服社會勞動  不得易科罰金 不得易服社會勞動 不得易科罰金 不得易服社會勞動 備      註  彰化地檢109年度執字第5770號 中高分檢110年度執字第86號（編號2至3曾定應執行有期徒刑4年）  
編      號  4 （以下空白） （以下空白） 罪      名  販賣第二級毒品   宣  告  刑  有期徒刑7年3月   犯 罪    日 期  108年12月31日    偵查機關  年度案號  臺中地檢110年度偵字第3947號   最後事實審 法院 中高分院    案號 110年度上訴字第1797號    判決 日期 110年12月10日   確定 判決 法院 中高分院    案號 110年度上訴字第1797號    確定 日期 111年1月13日   是否為得易科罰金、易服社會勞動之案件  不得易科罰金 不得易服社會勞動    備      註  臺中地檢111年度執字第1781號